【裁判字號】    97,消債更,459
【裁判日期】    981224
【裁判案由】    更生事件
【裁判全文】
臺灣士林地方法院民事裁定           97年度消債更字第459號
債  務  人  甲○○
上列當事人聲請更生事件，本院裁定如下：
    主  文
債務人甲○○自中華民國九十八年十二月二十八日下午五時起開
始更生程序。
命司法事務官進行本件更生程序。
    理  由
一、按債務人與金融機構協商成立者，不得聲請更生或清算，但
    因不可歸責於己之事由，致履行顯有重大困難者，不在此限
    。本條例施行前，債務人依金融主管機關協調成立之中華民
    國銀行公會會員辦理消費金融案件無擔保債務協商機制與金
    融機構成立之協商，準用前項之規定，消費者債務清理條例
    第151 條第5 項、第6 項分別定有明文。次按，債務人不能
    清償債務或有不能清償之虞，且無擔保或無優先權之債務總
    額未逾新臺幣（下同）1,200 萬元者，於法院裁定開始清算
    程序或宣告破產前，得向法院聲請更生，觀諸同條例第3 條
    、第42條第1 項規定自明。又法院開始更生程序之裁定，應
    載明其年、月、日、時，並即時發生效力。法院開始更生或
    清算程序後，得命司法事務官進行更生或清算程序，必要時
    得選任律師、會計師或其他適當之自然人或法人一人為監督
    人或管理人，復為同條例第45條第1 項、第16條所明定。
二、聲請意旨略以：伊有不能清償債務之情事，前曾於民國95年
    間依照「中華民國銀行公會會員辦理消費金融案件無擔保債
    務協商機制」請求共同協商債務清償方案，協商成立，協商
    條件為每月還款3 萬6,096 元。惟上開協商還款金額約等同
    伊每月收入，伊每月繳款後根本無法維持其日常生活所需。
    是伊係因不可歸責於己，致履行協商條件顯有重大困難。且
    伊無擔保或無優先權之債務總額未逾1,200 萬元，復未經法
    院裁定開始清算程序或宣告破產，爰向本院聲請更生等語。
三、經查，債務人所主張之上開事實，業據提出財團法人金融聯
    合徵信中心當事人綜合信用報告－債務清理條例前置協商專
    用債權人清冊（見本院卷第18至23頁）、中華民國銀行公會
    會員辦理消費金融案件無擔保債務協商機制協議書（見本院
    卷第25、52頁）、財政部臺北市國稅局財產歸屬資料清單（
    見本院卷第29頁）、95至97年度綜合所得稅各類所得資料清
    單（見本院卷第30、31、250 頁）、在職證明書暨每月薪資
    證明（見本院卷第162 、163 、203 頁）等為證，核屬相符
    ，堪認為真正。是以聲請人於96年毀諾時，平均每月薪資約
    為3 萬5,961 元，扣除協商金額3 萬6,096 元後已無剩餘，
    遑論支應每月最低生活支出，其主張有不可歸責於己之事由
    致履行協商條件顯有重大困難，應堪認為真實。又債務人查
    無消費者債務清理條例第6 條第3 項、第8 條或第46條各款
    所定駁回更生聲請之事由存在，準此，債務人聲請更生，應
    屬有據。揆諸首揭規定及說明，應予開始更生程序，並命司
    法事務官進行本件更生程序。
四、爰裁定如主文。
中    華    民    國    98    年    12    月    24    日
                  民事第二庭  法      官  方彬彬
上為正本係照原本作成。
本件不得抗告。
中    華    民    國    98    年    12    月    24    日
                              書  記  官  羅伊安

司法院資訊處製作；財團法人民間司法改革基金會備份。
